臺灣士林地方法院刑事判決　　　　　　　　　　　　　　九十年度易字第九號
　　公　訴　人　臺灣士林地方法院檢察署檢察官
　　被　　　告　丙○○
右列被告因竊盜案件，經檢察官提起公訴（九十年度偵緝字第六五六號、九十年度偵
字第六八九八、六九０五號），本院判決如左：
    主  文
丙○○連續竊盜，處有期徒刑柒月。
    事  實
一、丙○○於民國八十六年間因強盜案件，經法院判處有期徒刑四年二月確定，於八
    十九年六月十四日假釋出獄（現已撤銷假釋），竟仍不知悔改，復意圖為自己不
    法之所有，基於概括之犯意，連續於附表所示之時間，至附表所列商店內，利用
    顧客或店員不注意之際，徒手竊取丁○、甲○○及萊富爾超商所有如附表所示之
    財物，得手離去後，為店員、其他顧客或經店內檢視監視錄影帶後發覺查獲。
二、案經台北市政府警察局士林、中山分局報請台灣士林地方法院檢察署檢察官偵查
    起訴。
    理  由
一、被告丙○○因於九十年九月八日涉犯準強盜罪，經台灣台北地方法院檢察署檢察
    官提起公訴，並由台灣台北地方法院於九十年十一月廿六日送請國軍北投醫院鑑
    定其精神狀態，認定綜合被告過去生活史、現在狀況及精神狀態檢查結果，被告
    並無明顯之異常狀況，有卷附台灣台北地方法院函附之國軍北投醫院九十一年三
    月十三日（91）濟元字第四三三號函送之精神鑑定報告書可憑，足見被告於審判
    時之精神狀態尚未達心神喪失之階段，應無刑事訴訟法第二百九十四條第一項之
    停止審判事由，合先敘明。
二、訊據被告丙○○否認有何竊盜犯行，辯稱：伊根本不在現場，不可能竊取東西，
    而電話卡並沒有在手機裏面，不能代表那支手機是被害人的，被害人及證人都是
    串供偽證，偷竊要在行為進行中查獲，如果不是就沒有資格將其皮包內手機拿走
    云云。經查：右揭犯罪事實，業經被害人丁○、甲○○指述及證人葉文玲、趙璧
    、董盈輝、陳淑君、林宜靜、周文光於警訊及偵審中供證明確，並有贓物認領保
    管收據三紙、行動電話申請書一紙在卷可稽，且被告竊取乙○○○○犯行，亦有
    監視錄影帶一捲及翻拍照片二張可憑，而上開被害人及證人與被告素不相識，更
    無嫌隙，自無設詞誣攀之理，被告辯稱係被害人及證人串供誣陷，要不足採，本
    件事證明確，被告犯行洵堪認定，應予依法論科。
三、核被告丙○○所為，係犯刑法第三百二十條第一項之罪。被告先後三次竊盜行為
    ，時間緊接，所犯罪名相同，顯係出於概括之犯意為之，為連續犯，應依刑法第
    五十六條之規定以一罪論，並加重其刑。爰審酌被告品行不佳、犯罪動機、目的
    、手段、所生之危害及犯罪後之態度等一切情狀，量處如主文所示之刑。
據上論結，應依刑事訴訟法第二百九十九條第一項前段，刑法第五十六條、第三百二
十條第一項、罰金罰鍰提高標準條例第一條前段，判決如主文。
本案經檢察官江林達到庭執行職務。
中      華      民      國      九十一      年      六    月    廿七    日
                                臺灣士林地方法院刑事第一庭
                                    法  官  詹  朝  傑
右正本證明與原本無異。
如不服本判決應於送達後十日內向本院提出上訴狀。
                                    書記官  陳  雅  加
中      華      民      國      九十一      年      七    月     二     日
附表：
┌──┬────┬──────┬───┬─────────────┬──┐
│編號│犯罪時間│犯 罪  地 點│被害人│犯 罪 方 法 及 竊 得 物 品│備註│
├──┼────┼──────┼───┼─────────────┼──┤
│ 一 │90年２月│台北市士林區│丁  ○│趁丁○選看服飾不注意之際，│    │
│    │６日時│文林路號獨│      │徒手竊取楊女背包內國際牌Ｇ│    │
│    │許      │身貴族服飾店│      │Ｄ92型手機一支（含ＳＩＭ卡│    │
│    │        │            │      │卡），離去後為顧客葉文玲發│    │
│    │        │            │      │現告知楊女追趕查獲手機。  │    │
├──┼────┼──────┼───┼─────────────┼──┤
│ 二 │90年２月│台北市南京西│甲○○│趁甲○○偕同友人董盈輝選看│    │
│    │日時│路號衣蝶百│      │珠寶飾品不注意之際，徒手竊│    │
│    │１０分    │貨公司一樓珠│      │取董盈輝代背甲○○所有之背│    │
│    │        │寶飾品專櫃前│      │包內國際牌ＧＤ90型手機一支│    │
│    │        │            │      │ (含ＳＩＭ卡），經店員陳淑│    │
│    │        │            │      │君當場發現呼喊查獲手機。  │    │
├──┼────┼──────┼───┼─────────────┼──┤
│ 三 │90年４月│台北市中山區│萊富爾│趁店員不注意之際，竊取店內│    │
│    │１０日時│錦州街一三六│超商  │國際電話卡十七張，於同日│    │
│    │分    │號乙○○○○│      │時店內交接清點時發現，經檢│    │
│    │        │            │      │視監視錄影帶後查悉，經前往│    │
│    │        │            │      │丙○○住處追索，經黃女將電│    │
│    │        │            │      │電話卡丟出門外後報警查獲。│    │
└──┴────┴──────┴───┴─────────────┴──┘
